臺灣嘉義地方法院刑事判決　　　　　　　 96年度訴字第845號
公　訴　人　臺灣嘉義地方法院檢察署檢察官
被　　　告　甲○○
　　　　　　　　　　　樓1
上列被告因違反毒品危害防制條例案件，經檢察官提起公訴（96
年度毒偵字第1084號、第1322號），本院判決如下：
    主  文
甲○○施用第一級毒品，累犯，處有期徒刑柒月，減為有期徒刑
參月又拾伍日；又施用第一級毒品，累犯，處有期徒刑柒月。扣
案第一級毒品海洛因貳包（驗後總淨重壹點壹公克，純度百分之
伍拾參點壹壹，純質淨重零點伍捌公克），其外包裝袋貳個沒收
；又施用第二級毒品，累犯，處有期徒刑肆月，扣案之第二級毒
品甲基安非他命壹包（驗後淨重貳點陸伍捌公克）沒收銷燬，其
外包裝袋壹個沒收。應執行有期徒刑壹年。扣案第一級毒品海洛
因貳包（驗後總淨重壹點壹公克，純度百分之伍拾參點壹壹，純
質淨重零點伍捌公克）及第二級毒品甲基安非他命壹包（驗後淨
重貳點陸伍捌公克）均沒收銷燬，其外包裝袋參個均沒收。
    事實及理由
一、本件係經被告於準備程序當庭表示認罪，而經本院裁定以簡
    式審判程序加以審理，則依據刑事訴訟法第273條之2、同法
    第159條第2項之規定，不適用傳聞法則有關限制證據能力之
    相關規定，合先敘明。
二、本件犯罪事實：甲○○前因施用毒品案件，經觀察、勒戒處
    分，認有繼續繼續施用毒品傾向，再經本院裁定送強制戒治
    ，於民國96年4月11日停止戒治，並經臺灣嘉義地方法院檢
    察署檢察官於同年4月12日以96年度戒毒偵字第16號為不起
    訴處分確定。又前因違反肅清煙毒條例案件，經本院82年度
    訴緝字第39號判處有期徒刑7年，嗣於87年8月24日經臺灣臺
    南地方法院87年度聲字第1602號裁定假釋付保護管束，再於
    89年1月3日接續執行執行殘刑有期徒刑5年4月22日．並於94
    年2月28日縮刑期滿執行完畢在案。猶不知警惕，於強制戒
    治處分執行完畢釋放後5年內，復基於施用第一級毒品及第
    二級毒品之犯意，先於96年4月12日晚上某時，在不詳地點
    以摻水注入針筒注射方式，施用第一級毒品海洛因（下稱海
    洛因）1次，經其妻報警，採得其尿液送驗後知悉；又於同
    年7月18日早上，在其位於嘉義市○○路261之2號14樓4居處
    內，以將第二級毒品甲基安非他命（下稱甲基安非他命）置
    放於玻璃球內燒烤吸食煙霧之方式，施用甲基安非他命1次
    ；復於翌日（19日）某時，在上址以針筒注射之方式施用海
    洛因1次。嗣經警於96年7月19日下午2時30分許，在上址為
    警搜索查獲，並扣得海洛因2包（驗後總淨重1.1公克，純度
    53.11％，純質淨重0.58公克）及甲基安非他命1包（驗前淨
    重2.66公克，驗後淨重2.658公克），並採集其尿液送驗後
    ，確認檢驗結果呈甲基安非他命、可待因及嗎啡陽性反應，
    始悉上情。
三、上開犯罪事實，有下列證據足資證明：
　(1)被告於偵查中及本院準備程序、審理時之自白。
　(2)扣案海洛因2包（驗後總淨重1.1公克，純度53.11％，純質
    淨重0.58公克）及甲基安非他命1包（驗前淨重2.66公克，
    驗後淨重2.658公克）。
  (3)嘉義市警察局第二分局尿液代號與真實姓名對照表（代號
    2A960218）及正修科技大學超微量研究科技中心96年5月1日
    檢驗報告1份。
  (4)嘉義市警察局第一分局尿液送驗姓名對照表（1K960702）及
    正修科技大學超微量研究科技中心96年8月7日檢驗報告1份
    。
  (5)法務部調查局96年8月24日調科壹字第09623063080號鑑定書
    1紙。
  (6)財團法人私立高雄醫學大學附設中和紀念醫院96年10月19日
    檢驗報告1份。
  (7)臺灣高等法院被告前案紀錄表1紙。
  綜上證據，被告自白核與事實相符，被告犯行明確，應予以論
  罪科刑。
四、按海洛因、甲基安非他命分別屬毒品危害防制條例所定之第
    一級、第二級毒品，故核被告所為，係犯毒品危害防制條例
    第10條第1項、第2項之施用第一級、第二級毒品罪；其施用
    前、後持有海洛因及甲基安非他命之低度行為，均為施用之
    高度行為所吸收，均不另論罪。又被告施用海洛因2次及施
    用甲基安非他命1次之犯行，犯意各別，罪名有異，均應分
    論併罰。再被告有事實欄所載前案犯罪科刑並執行完畢之情
    形，有臺灣高等法院被告全國前案紀錄表1份在卷可查，其
    受有期徒刑執行完畢後，5年內故意再犯有期徒刑以上之本
    罪，為累犯，應依刑法第47條第1項之規定加重其刑。爰審
    酌被告前曾有施用毒品之犯行，經強制戒治處分後，仍未戒
    除惡習而繼續施用，足見其深陷毒癮而難以自拔，並考量其
    生活狀況、智識程度，施用毒品之次數，暨犯罪後坦承犯行
    並前往嘉義榮民醫院接受美沙酮藥物治療，有診斷證明書1
    紙在卷可稽，足見其有心戒斷毒品等一切情狀，分別量處如
    主文所示之刑，又被告於96年4月12日施用第一級毒品犯行
    ，係在96年4月24日以前，此部分所犯合於中華民國96年罪
    犯減刑條例第2條第1項第3款減刑之規定，應依法減其宣告
    刑2 分之1，並定其應執行刑。
五、按查獲之第1級、第2級毒品，不問屬於犯人與否，均沒收銷
    燬之，毒品危害防制條例第18條第1項前段定有明文，是以
    本件扣案海洛因2包（驗後總淨重1.1公克，純度53.11％，
    純質淨重0.58公克）及甲基安非他命1包（驗前淨重2.66公
    克，驗後淨重2.658公克）均應宣告沒收銷燬；其空包裝袋
    3個，係用於包裹毒品，防其裸露、逸出、潮濕，便於持有
    藉以施用，核係被告供施用毒品所用之物，而非屬毒品危害
    防制條例第19條第1項規定應沒收之物，應依刑法第38條第1
    項第2款規定，宣告沒收（最高法院91年度台上字第4076 號
    、第4416號判決參照）。
據上論斷，應依刑事訴訟法第273條之1第1項、第299條第1項前
段、第310條之2、第454條第1項，毒品危害防制條例第10條第1
項、第2項、第18條第1項前段，刑法第11條前段、第47條第1項
、第38條第1項第2款、第51條第5款，中華民國96年罪犯減刑條
例第2條第1項第3款、第7條、第11條，判決如主文。
本案經檢察官江金星到庭執行職務
中　　華　　民　　國　　96　　年　　10　　月　　31　　日
                  刑事第四庭    法　官　王慧娟
上列正本證明與原本無異。
如不服本判決，應於判決送達後十日內向本院提出上訴狀，上訴
書狀依法應敘述具體理由，如未敘述具體理由者，應於上訴期間
屆滿後二十日內補提理由書於本院（均應附繕本）。
中　　華　　民　　國　　96　　年　　10　　月　　31　　日
                            　　書記官　黃子祝
附錄法條：
毒品危害防制條例第10條
施用第一級毒品者，處 6 月以上 5 年以下有期徒刑。
施用第二級毒品者，處 3 年以下有期徒刑。
